【裁判字號】    90,交聲,218
【裁判日期】    900501
【裁判案由】    聲明異議
【裁判全文】
臺灣高雄地方法院刑事裁定                          九十年度交聲字第二一八號
    原處分機關  高雄巿交通事件裁決所
    受處分人即
    異  議  人  甲○○
右列受處分人因違反道路交通管理處罰條例案件，對於高雄市交通事件裁決所九十年
二月十九日所為之處分 (原處分：高市交裁字第裁三二─五九四八九九號），聲明異
議，本院裁定如左：
    主  文
異議駁回。
    理  由
一、異議意旨略以：原處分機關以受處分人即異議人甲○○於民國八十八年十一月二
    十七日，在高雄市○○○路、台機路口，經警以異議人酒後吐氣所含酒精濃度達
    ○˙五三毫克，無照騎乘車牌號碼ＹＹＪ─五二六號輕型機車為由，當場予以舉
    發。惟異議人有機車駕駛執照，且不會喝酒，亦非前開機車車主，復與該機車車
    主張優芬不認識，原處分機關所列事實顯有未符，所為之處罰尚難甘服，依法聲
    明異議等語。
二、按汽車駕駛執照為駕駛汽車之許可憑證；汽車駕駛人，飲酒後其吐氣所含酒精成
    份超過每公升○˙二五毫克以上者，不得駕車，道路交通安全規則第五十條第一
    項、第一百十四條第二款分別定有明文。又按汽車駕駛人，未領有駕駛執照駕車
    者，處二千元以上四千元以下（即新台幣六千元以上一萬二千元以下）罰鍰，並
    禁止其駕駛，吊扣其車輛牌照；汽車駕駛人駕駛汽車有酒精濃度過量之情形者，
    處新台幣六千元以上一萬二千元以下罰鍰，並當場禁止其駕駛及吊扣其駕駛執照
    六個月，道路交通管理處罰條例第二十一條第一項第一款、第三十五條第一項第
    一款分別定有明文。經查，異議人所領有之機車駕駛執照於八十六年間遺失，且
    於本件違規時間前並未申請補發，又車牌號碼ＹＹＪ─五二六號輕型機車車主張
    優芬為異議人之妻姐，此均為異議人所自承，再者，證人即舉發人乙○○警員於
    九十年四月二十七日本院調查時到庭證稱︰「舉發通知單上之資料是依當時違規
    人甲○○所提之身分證正本抄錄下來，當時伊有對照身分證上之相片，並無錯誤
    」等語明確，異議人復供稱其所有身分證並未交予他人使用等情，則依前所述，
    本件違規當時，異議人之機車駕駛執照既已遺失，自無法提示予乙○○查核，而
    前開輕型機車又為異議人之姻親所有，異議人自有可能騎用該機車；是異議人異
    議意旨顯不足採，原處分機關據以援引首揭規定，裁處罰鍰新台幣一萬九千二百
    元，洵無不當。本件異議為無理由，應予駁回。
二、據上論斷，應依道路交通案件處理法第十九條，裁定如主文。
中      華      民      國    九十      年      五      月      一      日
                                臺灣高雄地方法院交通法庭
                                    法  官  曾  逸  誠
右正本證明與原本無異。
如不服本裁定，應於裁定送達後五日內，向本院提出抗告狀。
                                    書記官    許玉城
中    華    民    國      九十      年      五      月      一      日


司法院資訊處製作；財團法人民間司法改革基金會備份。
